【裁判字號】    90,易緝,65
【裁判日期】    900712
【裁判案由】    侵占
【裁判全文】
臺灣臺南地方法院刑事判決                            九十年度易緝字第六五號
    公  訴  人  臺灣台南地方法院檢察署檢察官
    被      告  乙○○
右列被告因侵占案件，經檢察官提起公訴（八十九年度偵字第一四七九號），本院判
決如左：
    主  文
乙○○意圖為自己不法之所有，而侵占自己持有他人之物，累犯，處罰金壹萬元，如
易服勞役，以參佰元折算壹日。
    事  實
一、乙○○（起訴書誤載為謝柏長）曾於民國八十六年間，因賭博罪經本院判處有期
    徒刑四月確定，並於八十六年四月十八日易科罰金執行完畢後，仍不知悔改，又
    意圖為自己不法之所有，於八十八年十月十二日，以每日租金新台幣（下同）五
    百元之代價，向甲○○承租車號Ｖ８—９７０號計程車一輛，而持有該計程車，
    詎謝柏長租得該車後，未付分文租金，於租期三個月屆滿後，亦未將該車歸還甲
    ○○，而變異持有為所有之意思將該車侵佔入己，並避不見面，致甲○○追索該
    車無著。乙○○嗣經本院合法傳訊、拘提無著，於八十九年五月二十日發佈通緝
    ，九十年六月十五日始經警於台南市○○路與夏寧路口緝獲到案。
二、案經告訴人甲○○訴請台灣台南地方法院檢察署檢察官偵查起訴。
    理  由
一、訊據被告乙○○對於右揭時地向告訴人租用車牌號碼Ｖ８—９７０號計程車一輛
    等情並不否認，惟辯稱租用期間，曾給付租金，並於租期間屆滿後，即將車輛返
    還告訴人，並無侵占犯意云云。經查被告所稱給付告訴人之一萬餘元，為被告另
    欠告訴人債款四萬元所為之清償，並非租用上開計程車之租金，業據告訴人指訴
    在卷，核與被告自承尚欠告訴人三萬餘元大致相符。再者被告被告歸還車輛之日
    期為八十九年二月十九日，而被告與告訴人就上開計程車之租賃期間為自八十八
    年十月十二日二十三時起三個月，其租賃終止日期應為八十九年一月十一日，有
    汽車租車租賃契約書一紙在卷可參，故被告歸還車輛之日期已遠逾此日期。況且
    被告係因遭告訴人撞見，始歸還該車輛，並非被告自行將車輛駕返告訴人，亦據
    告訴人指訴在卷，是被告非自願歸還車輛，其變異持有為所有之不法所有意圖灼
    然至明。綜上所述，被告所辯均不足採，本件事證已甚明確，被告犯行洵堪認定
    。
二、核被告意圖為自己不法之所有，而侵占自己持有他人之物，所為係犯刑法第三百
    三十五條第一項之罪。查被告於八十六年間，因賭博罪經本院判處有期徒刑四月
    確定，並於八十六年四月十八日易科罰金執行完畢，此有台灣高等法院被告全國
    前案紀錄表一紙在卷可稽，其於五年內再犯本件有期徒刑以上之罪，為累犯，依
    法應加重其刑。爰審酌被告犯罪之動機、目的、手段及所造成危害，犯罪所得，
    嗣後已與告訴人達成和解，有和解書在卷可稽，處如主文所示之刑，並諭知易服
    勞役之折算標準，以資懲儆。
據上論斷，應依刑事訴訟法第二百九十九條第一項前段，刑法第三百三十五條第一項
、第四十七條、第四十二條第二項、罰金罰鍰提高標準條例第一條前段、第二條，判
決如主文。
中      華      民      國      九十      年      七      月    十二    日
                                  臺灣臺南地方法院刑事第四庭
                                          法  官
右正本證明與原本無異。
如不服本判決，應於判決送達後十日內，向本院提出上訴狀。
                                          書記官
附錄法條
刑法第三百三十五條第一項
  意圖為自己或第三人不法之所有，而侵占自己持有他人之物者，處五年以下有期徒
  刑、拘役或科或併科一千元以下罰金。


司法院資訊處製作；財團法人民間司法改革基金會備份。
